臺灣高等法院刑事判決　　　　　　　　　　　　　九十二年度上訴字第三七三一號
　　上　訴　人
　　即　被　告　甲○○
　　選任辯護人　邱鎮北律師
右上訴人因殺人未遂等案件，不服臺灣桃園地方法院九十一年度訴字第一六００號，
中華民國九十二年八月十九日第一審判決（起訴案號：臺灣桃園地方法院檢察署九十
一年度偵字第一七九一四號），提起上訴，本院判決如左：
    主  文
上訴駁回。
    事  實
一、甲○○前於民國（下同）九十一年九月二十四日與姓名年籍不詳綽號「彈珠」、
    「排骨」等人發生糾紛，因遭受毆打，復被要求支付新臺幣（下同）一百萬元解
    決，雙方約定於同年月二十九日在桃園縣中壢市○○○路十五巷「樂透碳烤店」
    （下稱碳烤店）內支付第一筆五十萬元。甲○○心有未甘，明知未經許可不得持
    有槍、彈，竟為找「排骨」等人報仇，而基於殺人之概括犯意，先於同年月二十
    七日二十時許，在桃園縣中壢市火車站前之元化、健行路口地下道附近，向姓名
    年籍不詳綽號「小龍」之成年男子，以一萬五千元之代價，租用具有殺傷力之仿
    ＢＥＲＥＴＴＡ廠半自動可發射子彈之改造玩具手槍一支（槍枝管制編號：00
    00000000，含彈匣）及制式子彈八顆後，即藏放於其位於桃園縣平鎮市
    ○○路○段一０七巷二三號住處之鞋櫃內而持有之，準備於二十九日其父黃文鑑
    前往碳烤店赴約時作為尋仇之用。同年月二十九日二十時許，黃父依約前往該碳
    烤店，甲○○得知其父前往赴約後，旋即撥打電話詢問其父「排骨」有無在店內
    ，經黃父告知「有」後，隨即戴上半罩式安全帽及白色口罩以為掩飾，並預藏前
    開借來之槍、彈，騎乘車牌號碼ＴＺＫ─八八八號輕型機車趕赴碳烤店。甲○○
    抵達碳烤店後，見店內有客人及員工十餘人，且明知槍彈乃係殺傷力甚強之武器
    ，對人射擊極易生死亡之結果，竟於抵達現場後，不顧店內人員之生命，在門外
    即先朝店內不特定之人射擊一槍，因而擊中店內會計高菁菁，幸僅擊中其右手腕
    ，致高菁菁受有右橈骨骨折之傷害，倖免於死。甲○○見在場人員紛紛躲藏後，
    承前開犯意，緊接著走入店內，搜尋「排骨」不著，見在二十四日亦參與毆打之
    丙○○為躲避子彈而面趴向地面，乃走至其身旁，持槍朝其背部射擊二槍（其中
    一槍未擊發），欲置丙○○於死地，待丙○○中彈後，再用腳踢其身體，見其無
    反應認其已死亡後，準備離去，離去前，為避免遭到追捕，於店內再射擊一槍始
    行逃逸，丙○○因而受有背部撕裂傷二處疑槍傷及頭皮挫擦傷等傷害，經緊急送
    醫急救始幸免於死。甲○○行兇後，於同年月三十日將該把改造之手槍及剩餘之
    五顆子彈藏放在服役中不知情友人鄧裕錦位於桃園縣平鎮市○○路二三八巷二八
    號之住所衣櫃內，嗣於同日二十二時五十分許，在桃園縣中壢市○○路二一０號
    ，為警循線查獲甲○○，再至上開地點起出上開槍彈，並扣得其當時所穿戴之藍
    色外套、白色長褲、半罩式安全帽、球鞋等物。
二、案經桃園縣政府警察局中壢分局報告臺灣桃園地方法院檢察署檢察官偵查起訴。
    理  由
一、訊據上訴人即被告甲○○固坦承持上開槍彈至碳烤店，且所持之槍枝曾在現場射
    擊三、四發，並分別擊中乙○○、丙○○二人，致使乙○○、丙○○二人分別受
    有右述之傷害，核與被害人丙○○、乙○○二人所述，及現場目擊證人黃文鑑、
    林華鉅、黎鑒鋒、鄧正敦、楊信廣、李昭慶等人分別於警詢、偵訊及本院證述之
    情節相符，並有壢新醫院所出具之診斷證明書二紙在卷可稽（偵字第一七九一四
    號卷第二十一頁），堪信被告此部分所為之自白與事實相符，可以採信，是被告
    持槍射中乙○○、丙○○之事實，殆無疑義。惟被告矢口否認有何殺人之犯行，
    辯稱：並無殺人之意思，只是持槍去示威而已，且當時並未進入店內，亦未開槍
    ，只是槍往上舉就碰碰碰，另伊有精神方面之疾病云云。辯護人為被告辯護稱：
    被告開槍之行為，顯係出自於示威並欲取回本票所致，其與乙○○、丙○○無冤
    無仇，並無殺人之動機，乙○○為跳彈所傷，丙○○係趴下來後背部才受槍傷，
    亦係因跳彈所致，被告果欲置丙○○於死，儘可再補一槍，顯見被告並無開槍殺
    人之故意等語。惟查：
  (一)被告於警詢時供稱：因遭綽號排骨的人恐嚇並強押簽本票，得知他人在那裡，因
    為心裡不平，所以帶著槍去找排骨要回本票，但排骨不在現場，所以就朝店內開
    了三、四槍示威，該店人員目視約有十人，當時伊雙手合抱槍枝，已上膛、開保
    險、待擊發，射擊時間有短暫間隙，被害人丙○○是之前毆打伊的男子等語（偵
    字第一七九一四號卷第九、十、十四、十五頁）；於偵查中供稱：伊與其父通電
    話後，知道逼伊簽一百萬的人在碳烤店中，所以前往，到達後是朝店內四十五至
    五十度角開三槍或四槍等語（偵字第一七九一四號卷第九十二頁）；嗣於原審訊
    問時供稱：因彈珠、排骨向伊要索一百萬元，為了去嚇他們，所以持槍前往等語
    （原審卷第十二頁）。到達前先將槍上膛，到達後將槍對準店內，雙手握槍抬高
    五十度左右，走進店內開槍，見被害人丙○○倒地，就用腳踢被害人等語（原審
    卷第三十九至四十頁）。因此，顯見被告係因與被害人丙○○及「排骨」等人間
    有糾紛在前，因自覺遭到逼迫簽下本票，始決意借槍前往案發地點，且是在有所
    準備之情況下前往，並非受到其所指之幻聽情事而無意識前往並開槍。
  (二)案發當時現場碳烤店內有十餘人，據目擊證人分別證述：
    (1)證人即被害人丙○○於警詢時指稱：當時伊至該店叫烤肉，突然有一位男子持
      槍跑來，先對空開一槍，伊就趴下來，再聽到一聲槍聲，身體就沒有知覺，等
      醒來人就在醫院了等語（同上偵查卷第二十二頁）；嗣於偵查中指稱：伊聽到
      第二槍就中彈昏倒了，第一槍不知開在哪裡等語（同上偵查卷第一一四頁）；
      其後於原審訊問時指稱：第一聲槍聲時沒有中彈，後來沒有反應，聽到槍聲就
      中彈，可能是第二發，伊當時是整個人面對地面趴在地上，不久就被打到等語
      （原審卷第五十八至五十九頁）。
    (2)證人林華鉅於警詢時證述：槍擊前看到一名頭戴安全帽（黑色半罩式）、口罩
      （白口罩）、著黑藍色衣褲，慢跑至店內三步左右，手持黑色手槍不發一語，
      先朝正前方開了三槍，店內人都散了，該員又跑進店內，看到一名人倒在地上
      ，用腳踏他，並持槍朝他射擊，但沒有擊發，我可以確定，雖聽不清楚他罵什
      麼，但可以確定是對該桌（指證人丙○○等人同坐之餐桌）的人，因該員於射
      擊後人員散開時，有人從他身邊過，該持槍男子並未有動作，反而至倒地上中
      槍之人，持槍射擊等語（同上偵查卷第四十二至四十三頁）；於偵查中證述：
      看見蒙面人走進來，一進來就開槍，對著有人的地方開，後來大家都逃了，只
      剩丙○○受傷躺在地上，後來被告用腳踹他，看著他槍朝下，對丙○○射擊等
      語（同上偵查卷第一一五頁）；嗣於原審訊問時結證：看到一個人戴安全帽、
      口罩進來，看到他的手好像有揮起來，然後就聽到槍聲，我就往洗手間方向躲
      ，一直到沒有槍聲，我探頭看一下，就看到一個男人倒在地上，另外戴安全帽
      的人是站在旁邊，一直去踢他，二人的手腳同時都在動、槍聲有一點距離，不
      是連續的等語（原審卷第五十二頁）。
    (3)證人鄧正敦於警詢時證述：一男子頭戴半罩式土黃色安全帽，戴白色口罩，著
      藍色牛仔褲白色休閒鞋，右手持槍一走進店門口就開一槍，接著就朝坐在店內
      左側第一桌的客人開兩槍，然後要走的時候又開一槍，共開了四槍，再拿店裡
      的椅子砸被害人丙○○，並用腳踢等語（同上偵查卷第四十七頁）；於偵查中
      證述：看到被告進來，之後對店內左側第一桌開了二槍，走時又開一槍，看到
      被告踹被害人，槍也指向他射擊，走時對店裡平射又開一槍，開口恐嚇我們不
      要跟出去等語（同上偵查卷第一一四頁）。
    (4)證人黎鑒鋒於警詢時證述：伊一坐下來沒多久就聽到一聲槍聲，這時便和老闆
      都趴下來，接下來又聽到二聲槍聲，於是就跟著老闆躲到裡面，接著又聽到一
      聲槍聲，接著我探頭察看，這時看到一名歹徒頭戴安全帽往中原路方向徒步逃
      逸等語（同上偵查卷第四十九頁）。
    (5)證人楊信廣於警詢時證述：歹徒當時從面對大門的左側進入，當時手上就拿著
      手槍，在尚未進入店內時槍口是朝地，在進入店內後就舉槍朝店內開槍射擊，
      我因見到、聽到有人開槍，於是就趴下，並往店外逃跑，跟著又聽見二次槍聲
      ，我因害怕一直往外跑。犯嫌當時頭戴黑色全罩式安全帽，嘴巴戴著全白色口
      罩，衣服是黑色Ｔ恤，褲子是類似牛仔褲的黑色休閒褲，鞋子我沒注意，身高
      約一七０公分左右、身材瘦瘦的，未見有明顯特徵等語（同上偵查卷第五十七
      、五十九頁）。
    (6)證人李昭慶於警詢時證述：伊與樂透碳烤店股東楊信廣一起到達店內，約十五
      分鐘後，有一名男子頭戴半罩式藍色安全帽、白色口罩，走進店內開了第一槍
      後現場很亂，伊也很緊張就趴在地上，歹徒開槍之後，又用腳踹遭開槍之人，
      然後以國語罵他，但因戴口罩所以聽不清楚等（同上偵查卷第六十三頁）；於
      偵查中證述：看見歹徒用槍指著被害人並扣板機但未擊發，不知未擊發的原因
      等語（同上偵查卷第一一四頁）；於原審調查時結證：歹徒有走進來，除了開
      槍，我那時好像看到他有踢人等語（原審卷第一０四頁）。
    (7)證人即被告之父黃文鑑於警詢時證述：當時事出突然只有聽到三聲槍聲，伊跑
      到旁邊藏起來，然後全部人都散掉等語（同上偵查卷第三十六頁）；於原審調
      查時證述：被告打電話給我不到半個鐘頭，約十幾分鐘他就來了等語（原審卷
      第四十八頁）。
    (8)上開目擊證人所證述之情節除究竟擊發三槍或四槍部分略有出入外，餘就歹徒
      之穿著、行進方向、射擊情況等之證述情節大抵均相符合，惟斟酌目擊證人在
      現場遭到突如其來之暴力，當時內心自當十分恐懼，躲避子彈已猶恐不及，豈
      有能力細數歹徒究竟擊發幾顆子彈，因此，證人就此部分之證詞雖略有出入，
      然不影響其證詞之可採性。而參之卷附現場所拍得之照片二十張（同上偵查卷
      第七十七至八十三頁），現場確實有三顆子彈彈殼、一顆子彈彈頭，其中一顆
      子彈彈殼係掉落在店外馬路上，另外二顆彈殼落在店內餐桌邊，彈頭一顆亦落
      在餐桌旁，因此，被告當時應係擊發三顆子彈無疑，且一發在門外擊發，餘二
      發在店內擊發。此外，扣案被告當時所穿之衣物、所戴之安全帽及所持之槍枝
      ，亦與上開證人之陳述大抵吻合，咸信上開證人所述各節確與事實相符，可以
      採信。
  (三)按殺人與傷害人致死之區別，應以有無殺意為斷，其受傷之多寡，及是否為致命
    部位，有時雖可藉為認定有無殺意之心證，惟究不能據為絕對標準，此有最高法
    院十八年度上字第一三０九號判例可資參照。被告雖否認有殺人之犯意，惟查，
    槍枝係屬殺傷力甚強之武器，若遭擊中極易生死亡之結果，此為眾所知之事，而
    綜合被告及證人之陳述，被告到達現場前先將槍枝上膛、開保險，顯見其在到達
    現場前已有開槍射擊之準備，又依被告之供詞及證人之證詞，被告一到該店時，
    明知店內有十餘人在場，卻仍決意雙手握槍朝店內射擊，參以被告自承是間斷性
    開槍，核與證人林華鉅證述當時所聽到的槍聲並不是連續的之情況相符，益見被
    告係選擇性開槍。此外，依證人林華鉅、鄧正敦上開證詞，被告開完第一槍後，
    走進店內，對著被害人丙○○所坐的第一桌連開二槍，當時丙○○趴在地上，被
    告將槍朝下射擊，之後再用腳踢踹被害人，以及證人林華鉅、李昭慶上開證詞，
    被告在朝丙○○當時坐的桌次射擊時，尚出言罵被害人丙○○。由此益信被告當
    時所擊出之多發子彈均係有意而為，且確曾走進店內射擊，是被告所為之前面三
    槍射擊（一槍未擊出），均是有意所為，其中第一槍係對店內不特定之人射擊，
    第二槍則係針對被害人丙○○而來，並非如其所言係槍枝走火所致。被告明知槍
    枝具有相當大之殺傷力，仍對店內不特定之人射擊，顯見其當時有即使射中任何
    一人亦在所不惜之意。綜合證人林華鉅、丙○○、鄧正敦、李昭慶等四人之上開
    證詞，被害人丙○○在聽到第一聲槍響時，本能面朝地面趴下，並未對被告有任
    何反擊行為之際，被告卻持上開槍枝走至其身旁，並將槍頭朝被害人丙○○背後
    （右側）先擊出一槍，之後再射擊一槍，但未擊發。按之人體上半身有諸多重要
    器官，被告卻連續朝被害人丙○○背部射擊二槍（其中一槍未擊發），且在被害
    人丙○○遭擊中失去知覺後，不僅出口辱罵被害人，復用腳踢踹被害人，以確定
    被害人有無死亡，益信被告當時對被害人射擊時之殺意甚堅，所辯只是意在威嚇
    被害人云云，無非卸責之詞。
  (四)被告及辯護人雖均辯稱：被告有精神疾病史，其為本件行為是因幻聽有人叫其殺
    人所致，其當時已達心神喪失或精神耗弱之程度云云，原審依職權向三軍總醫院
    、國軍北投醫院、國軍桃園醫院函調被告在行為前之就診紀錄結果顯示，被告確
    有憂鬱症之情況，此分別有國軍桃園醫院九十一年十一月二十二日（九一）濟品
    字第四一六二號函暨病歷摘要、國軍北投醫院九十一年十一月二十六日（九一）
    濟元字第二二四八號函暨病歷摘要、九十一年十一月二十八日（九一）善利字第
    九一二一五五五號函暨病歷摘要等附原審卷可稽。惟查，被告於原審訊問時供稱
    ：因彈珠、排骨向伊要索一百萬元，為了去嚇他們，所以持槍前往，到達前先將
    槍上膛，到達後將槍對準店內，雙手握槍抬高五十度左右，走進店內開槍，見被
    害人丙○○倒地，用腳踢被害人，已如前述。參以被告於本院審理時供稱：因之
    前被人毆打，還強迫我簽下二百萬元的本票，我嚥不下這口氣，才帶槍去報仇，
    那支槍是向別人租的，租金五萬元，先付一萬五千元等語，再觀諸被告之女友邱
    小萍於警詢時證稱：被告曾親口告知要報仇，當天下午與被告在家中一邊看電視
    一邊吃東西，期間被告打電話問他爸「排骨」有無在樂透碳烤店，話畢被告穿上
    白色長褲、藍色外套、深色布鞋深色半罩式安全帽、白色口罩就騎車出去了等語
    （同上偵查卷第三十、三十一頁）。顯見被告係為尋仇而非因幻聽而前往案發地
    點。又被告於犯後將槍彈藏放於不知情之友人鄧裕錦上開住處，並向鄧母即證人
    吳鶯妹謊稱：是來拿音響等情，除據被告坦承在案外，並經證人吳鶯妹於原審訊
    問時結證屬實（見原審卷第一一三至一一五頁）。因此，由被告為尋仇而於案發
    前二日先行備槍，其後於相約見面交款當日，再主動以電話與其父聯絡，確認擬
    尋仇之對象是否到達碳烤店，旋即戴上半罩式安全帽及白色口罩以為掩飾，並攜
    帶槍彈前往，並在到達現場前，將所攜帶之槍枝上膛、開保險，到達後，除對店
    內不特定之人射擊，並對被害人丙○○射擊二槍（一槍未擊發），完成犯行後，
    為避免所持有之槍彈遭人發現，猶利用其正在服役不知情之友人鄧裕錦之住處衣
    櫃作為藏放之地點，並向鄧母謊稱是拿音響等情以觀，堪信被告係經過計劃而為
    本件犯行，被告既係有計劃而為本件犯行，顯見其行為當時並無心神喪失或精神
    耗弱之情事。本院審理時，依被告及辯護人之聲請，委請國軍桃園總醫院對被告
    進行精神鑑定，經該醫院對被告身體神經學檢查及實驗室檢查：無異常發現；另
    對被告之精神狀態檢查：被告意識清楚，態度不合作，注意力集中，情感適切，
    言語連貫符合邏輯，無思考聯結鬆弛，行為適切，知覺方面否認錯幻覺干擾，認
    知功能之定向感、判斷力、抽象思考、記憶力及計算能力均正常，鑑定結果：鑑
    定當時被告對案發當時情形皆以不知道回答，極力否認犯行，與其當時意識清楚
    ，並無心神喪失或精神耗弱情形，綜合客觀資料及相關證據，並無法推論被告於
    犯案當時已達到心神喪失或精神耗弱之程度，此有該醫院九十二年七月二日醫準
    字第０九二０００二二七五號函暨鑑定報告書在卷可按，因此，被告及辯護人所
    為之上開辯解，尚屬無據。
  (五)扣案槍枝係仿ＢＥＲＥＴＴＡ廠半自動手槍製造之金屬玩具手槍換裝土造金屬槍
    管及土造金屬滑套而成之改造手槍，機械性能良好，可擊發適用子彈，認具有殺
    傷力，以及扣案子彈均為口徑九ｍｍ，亦有殺傷力一節，除有被害人丙○○、乙○○等人之受傷事實足以佐證外，復經內政部警政署刑事警察局鑑定在案，亦有
    該局九十一年十月十六日刑鑑字第０九一０二七九九八七號槍彈鑑定書在卷可考
    （同上偵查卷第五十三至五十六頁）。
  (六)綜合上述，本件事證明確，被告犯行足以認定。
二、核被告所為，係犯刑法第二百七十一條第二項（起訴書誤載為第三項）、第一項
    之殺人未遂罪及槍砲彈藥刀械管制條例第十一條第四項、第十二條第四項之未經
    許可持有其他可發射子彈具有殺傷力之槍砲及子彈罪。被告以一持有行為同時持
    有其他可發射子彈之槍砲一支及子彈八顆，係一行為觸犯數罪名，為想像競合犯
    ，應從一重之持有其他可發射子彈之槍砲罪處斷。被告連續開數槍，並分別擊中
    被害人乙○○、丙○○二人，侵害數法益，時間緊接，觸犯構成要件相同之罪名
    ，顯係基於概括犯意反覆為之，為連續犯，應以一罪論，除法定刑最重本刑為死
    刑、無期徒刑不得加重外，並依法加重其刑。被告持有槍砲意在進行殺人，是其
    所犯上開二罪有方法目的之牽連關係，為牽連犯，應從一重之殺人未遂罪處斷。
    又被告雖已著手於殺人行為之實施，惟未生死亡之結果，其犯行尚屬未遂，爰依
    刑法第二十六條前段之規定，按既遂犯之刑度減輕其刑。
三、原審詳加審認，以被告罪證明確，適用槍砲彈藥刀械管制條例第十一條第四項、
    第十二條第四項，刑法第十一條前段、第五十六條、第二百七十一條第二項、第
    一項、第五十五條、第二十六條前段之規定，並審酌被告係因與人發生糾紛，即
    持極具殺傷力之武器而為本件犯行，對社會秩安危害甚大，且傷及與其毫無關連
    之被害人乙○○，惟犯後已與被害人乙○○、丙○○二人分別達成和解，賠償被
    害人之損害，此有和解書二份在卷可按，其犯後態度尚稱良好等一切情狀，量處
    有期徒刑六年，並以扣案之仿ＢＥＲＥＴＴＡ廠半自動可發射子彈具有殺傷力之
    改造玩具手槍一支（槍枝管制編號：0000000000，含彈匣）、制式子
    彈五顆均屬違禁物，應依刑法第三十八條第一項第一款宣告沒收。另扣案之半罩
    式安全帽一頂及未扣案之白色口罩一個，係被告所有，供犯本罪所用之物，業據
    被告供明在案，應併依同條項第二款宣告沒收。另扣案之藍色外套、白色長褲等
    物，雖為被告所有，惟係供平日穿著之用，尚難認與本案有何關連性。另被告已
    擊出之子彈三顆，已非可供槍枝使用具有殺傷力之子彈，自不屬違禁物，無由依
    刑法第三十八條第一項第一款規定諭知沒收，均不另為沒收之諭知。
四、經核原判決認事用法均無不合，量刑亦屬妥適，應予維持，被告提起上訴猶執前
    詞否認犯行，並指摘原判決不當，請求撤銷改判云云，為無理由，應予駁回。
據上論斷，應依刑事訴訟法第三百六十八條，判決如主文。
本案經檢察官鄭富銘到庭執行職務。
中　　　華　　　民　　　國　　　九十三　　　年 　　六 　　月 　　九 　　日
                              臺灣高等法院刑事第十八庭
                                  審判長法  官　吳　　　敦
                                        法  官  林　勤　綱
                                        法  官  梁　宏　哲
右正本證明與原本無異。
如不服本判決，應於收受送達後十日內向本院提出上訴書狀，其未敘述上訴理由者，
並得於提起上訴後十日內向本院補提理由書狀（均須按他造當事人之人數附繕本）。
                                        書記官　劉　貞　達
中　　　華　　　民　　　國　　　九十三　　　年 　　六 　　月 　　十 　　日
附錄本案論罪科刑法條全文
刑法第二百七十一條：
　殺人者，處死刑、無期徒刑或十年以上有期徒刑。
　前項之未遂犯罰之。
　預備犯第一項之罪者，處二年以下有期徒刑。
槍砲彈藥刀械管制條例第十一條：
　未經許可，製造、販賣或運輸第四條第一項第一款所稱其他可發射金屬或子彈具有
  殺傷力之各式槍砲者，處五年以上有期徒刑，併科新臺幣一千萬元以下罰金。
　未經許可，轉讓、出租或出借前項所列槍砲者，處三年以上十年以下有期徒刑，併
  科新臺幣七百萬元以下罰金。
　意圖供自己或他人犯罪之用，而犯前二項之罪者，處無期徒刑或七年以上有期徒刑
  ，併科新臺幣一千萬元以下罰金。
　未經許可，持有、寄藏或意圖販賣而陳列第一項所列槍砲者，處一年以上七年以下
  有期徒刑，併科新臺幣七百萬元以下罰金。
　第一項至第三項之未遂犯罰之。
槍砲彈藥刀械管制條例第十二條：
　未經許可，製造、販賣或運輸子彈者，處一年以上七年以下有期徒刑，併科新臺幣
  五百萬元以下罰金。
　未經許可，轉讓、出租或出借子彈者，處六月以上五年以下有期徒刑，併科新臺幣
  三百萬元以下罰金。
　意圖供自己或他人犯罪之用，而犯前二項之罪者，處三年以上十年以下有期徒刑，
  併科新臺幣七百萬元以下罰金。
　未經許可，持有、寄藏或意圖販賣而陳列子彈者，處五年以下有期徒刑，併科新臺
  幣三百萬元以下罰金。
　第一項至第三項之未遂犯罰之。
